# **PHAM Van-Duong**

**a** +33 (**0**)6 **05 51 34 28** 

Masculin

**4** 1988

duongpfiev51@gmail.com

92120, Montrouge

<u>LinkedIn</u> || <u>Mon profil en ligne</u>

## Ingénieur D'études et Développement Java J2EE

Avoir **6 ans** d'expériences comme un développeur java et travailler comme un Team Leader actuellement. Spécialisée dans les domaines: Software Outsourcing, Télécommunication, et Gestion du Spectre Radio. Meilleur compétences en développement Java EE. Familier avec framework web Java tels que Struts, Spring, Grails.

## **COMPÉTENCES**

- Langages maîtrisés: Java J2EE/JSP/Servlet, Groovy, PHP
- Bases de données : Oracle 10g/11g, SQL Server 2005, MySQL, Sybase
- Cadres: Cask Framework, Apache Struts2/1, Spring, Hibernate, EJB3, Grails
- Serveurs: Grassfish v2.1, JBoss, Tomcat, Weblogic 11, Apache HTTP Server.
- Env. et Outils: Eclipse, Intellij, NetBeans IDE, Visual SVN, Starteam, Jira, MS Office
- *Connaissances*: Programmation du site web (AJAX, XML, Javascript, HTML5, Bootstrap), MVC, SOA, SOAP & REST Web service, Architecture Logicielle, Cloud Computing SaaS, Agile SCRUM
- Certificat IBM (International Business Machines) (www.ibm.com)

IBM Cog 632: Cognos 10 BI Metadata Models Résultat : 94%

• Anglais: Courant

#### **EXPERIENCES**

#### Études et développement de Java- Team Leader

Chez <u>LS Telcom SAS</u>, spécialisée dans le secteur d'activité de l'édition de logiciels applicatifs de la gestion du spectre radio.

*Projets* : SpectraWeb- Plateforme d'e-licence prenant en charge le traitement des demandes et licences des fréquences radioélectriques. Client : Indonésie, Arabie Saoudite, Oman

• Missions:

- Réalisation d'analyse technique.
- Rédaction des spécifications techniques
- o Réalisation des développements conformément aux spécifications
- Optimisation des performances, et web sécurités
- Déploiement, livraison de produit suivant SCRUM
- o Gestion des ressources (3 personnes)
- *Clé Technique*: Struts 1, Spring, Web service, Tomcat, XML, Hibernate, Oracle 10g, SOA, BPEL, HTML5, Twitter Bootstrap, Grails, JIRA

4/2013- Présent Ile-de-France,

France

3 ans

### Études et développement de Java- Team Leader 7 mois Chez DirecTV ODC-FPT Software, spécialisée en informatique 3/2012-9/2012 Projet: DTSS (Directy Transportation Scheduling System)- Logiciel du plan du programme California, Etatsautomatique de satellite pour Directv. Unis Missions: Analyse et développement de la fonction DTSS Inventory; contacter les clientèles pour obtenir les exigences ; gestion des ressources (3 personnes) Clé Technique: EJB3, REST & SOAP Webservice, JPA, eclipselink, Weblogic 10.3.6, **Sybase** Études et développement de Java 7 mois Chez Seiko Epson OSDC-FPT Software, spécialisée en informatique 8/2011 - 3/2012Client: Seiko Epson (Japon) Hanoi, Vietnam Projet: Bacchus - Logiciel de la gestion de l'entreprise Epson Missions: Analyse et développement des fonctions du système ERP en Java, VB Technique: Cadre Cask, SDL, JSP/Servlet, Struts 1, XML, Hibernate, Jboss, MySQL Prix du Meilleur Nouvel Employé de Seiko Epson OSDC 11/2011 Études et développement de Java 2 ans Chez Centre Informatique du Groupe Viettel, groupe de télécommunication du Vietnam 6/2009 - 7/2011Projets: Beaucoup d'applications de la gestion du bureau, telles que V-Offices, gestion du Hanoi, Vietnam recrutement, gestion de contrat, etc. Missions: Analyse et développement des fonctions du système Clé Technique: Java, BPEL, JSP/Servlet, Struts 1/2, XML, Hibernate, SOA, SOAP, Web service, Tomcat, Grassfish v2.1, Oracle 10g.

### **FORMATION**

Master 2 Informatique, Université Paris Diderot-Paris VII (Bac +5)

10/2012- 09/2013

• Spécialité: Réseaux, Système, Internet

• *Mention* : bien

**Ingénieur en Informatique,** <u>l'Ecole Polytechnique de Hanoi, Vietnam</u>
Programme de Formation d'Ingénieurs d'Excellence au Vietnam (PFIEV)

09/2005-06/2010

• Spécialité : Systèmes d'Information et de Communication

• *Mention* : Bien

## CENTRE D'INTÉRÊTS

Musique: Rock: Bon Jovi, Haloween
 Sports: Football, Badminton, Natation